Inventaris van het archief van het Nederlandse Gezantschap, later de Ambassade in Maleisië, 1957-1965
Nationaal Archief, Den Haag
- Organisatie, 1
  - Stukken betreffende de organisatie van de Nederlandse posten in Maleisië., 1957-1964; 12-15; 4 omslagen
    - Gezantschap, later de Ambassade te Kuala Lumpur. 1957-1964, 12-13
      - Diverse aangelegenheden, 1957-1964, 12
        Oude code: A 103
      - Oprichten van het Gezantschap der Nederlanden te Kuala Lumpur per 31 augustus 1957, 1957, 13
        Oude code: A 102
    - Consulaat te Penang, 1957-1964, 14
    - Consulaat te Singapore, 1958-1964, 15
  - Stukken betreffende het opstellen van rapporten met algemene en praktische gegevens over Maleisië voor nieuwe medewerkers op een Nederlandse diplomatieke post (postrapporten)., 1958-1964; 16; 1 omslag
    Oude code: A 10
  - Stukken betreffende een inspectie van de Nederlandse Ambassade in Maleisië door de inspecteur buitenlandse dienst., 1962-1964; 17; 1 omslag
    Oude code: A 167
  - Stukken betreffende het voeren van overleg met de Ministeries van Buitenlandse Zaken van Nederland en Maleisië over de aankoop van grond ten behoeve van de huisvesting van de ambassadeur., 1963; 18; 1 omslag
    Oude code: A 11
- Protocol, 2
  - Stukken betreffende aangelegenheden met betrekking tot het Nederlands Koninklijk Huis., 1958-1964; 19-20; 2 omslagen
    - Felicitaties met de verjaardagen van koningin Juliana, 1958-1964, 19
      Oude code: A 271.1
    - Condoleances in verband met overlijden van prinses Wilhelmina, 1963, 20
      Oude code: A 271.3
  - Stukken betreffende het aanbieden van geloofsbrieven door Nederlandse ambassadeurs aan de autoriteiten van Maleisië., 1959-1963; 21; 1 omslag
    Oude code: A 24
  - Stukken betreffende de protocollen (Federal Table of Precedence) die in Maleisië in acht dienen te worden genomen., 1959-1964; 22; 1 omslag
    Oude code: A 230
- Juridische aangelegenheden, 3
  - Stukken betreffende de nationaliteitswetgeving in Maleisië., 1957-1963; 23; 1 omslag
    Oude code: A 317.21
  - Stukken betreffende het vaststellen van diplomatieke voorrechten, onschendbaarheid en privileges in Maleisië., 1957-1964; 24; 1 omslag
    Oude code: A 317.1
- Aangelegen van openbare orde, 4
  - Stukken betreffende het tot stand komen van een overeenkomst tussen Nederland en Maleisië inzake de wederzijdse afschaffing van de visumplicht., 1957-1964; 25; 1 omslag
    Oude code: A 413.112.1
  - Stukken betreffende het verkrijgen van toestemming van de autoriteiten van Maleisië voor het in bezit hebben van vuurwapens door de ambassadeur., 1959-1964; 26; 1 omslag
    Oude code: A 411
- Verkeer en vervoer, 5
  - Stukken betreffende de aanschaf van Fokker Friendship vliegtuigen door Malayan Airways., 1957-1964; 27; 1 omslag
    Oude code: A 554.60
  - Stukken betreffende regelingen, bepalingen en berichtgeving inzake scheepvaartaangelegenheden., 1957-1964; 28; 1 omslag
    Oude code: A 553.12
  - Stukken betreffende het sluiten van een luchtvaartovereenkomst tussen Nederland en Maleisië en het toekennen van landingsrechten aan de Koninklijke Luchtvaartmaatschappij (KLM)., 1958-1964; 29; 1 omslag
    Oude code: A 554.1
- Economie, arbeid, 6
  - Economie, 6.1
    - Algemeen, 6.1.1
      - Stukken betreffende het verlenen van economische en technische hulp door Nederland aan Maleisië., 1957-1964; 30; 1 omslag
        Oude code: A 610.30
      - Stukken betreffende het opstellen van algemene economische berichtgeving over Maleisië., 1958-1960; 31; 1 omslag
        Oude code: A 600
      - Stukken betreffende het werkbezoek van mr. C.H.G. Witt, eerste ambassadesecretaris, aan de Economische Voorlichtingsdienst in Nederland., 1963; 32; 1 omslag
        Oude code: A 601.0
    - Geld-, bank- en beurswezen, kredietwezen en openbare geldmiddelen, 6.1.2
      - Stukken betreffende de organisatie van het bankwezen in Maleisië., 1958-1964; 33; 1 omslag
        Oude code: A 611.1
      - Stukken betreffende het tot stand komen van een overeenkomst tussen Nederland en Maleisië inzake het voorkomen van dubbele belastingheffing., 1961-1964; 34; 1 omslag
        Oude code: A 612.22
      - Stukken betreffende het opstellen van toelichtingen op de begroting van Maleisië., 1962-1963; 35; 1 omslag
        Oude code: A 612.1
    - Goederen, 6.1.3
      - Stukken betreffende het oprichten van een handelsafdeling in Maleisië door de Centrale Kamer van Handelsbevordering inzake het bevorderen van de handelsbetrekkingen tussen Nederland en Maleisië., 1957-1964; 36; 1 omslag
        Oude code: A 613.212.0
      - Stukken betreffende de discriminatie bij openbare inschrijvingen in Maleisië., 1958-1962; 37; 1 omslag
        Oude code: A 613.211.16
      - Stukken betreffende de handelsbetrekkingen tussen Maleisië en diverse communistische landen., 1958-1964; 38; 1 omslag
        Oude code: A 613.211.40
    - Productie en consumptie, 6.1.4
      - Stukken betreffende de ontwikkelingen in de industrialisatie van Maleisië., 1958-1964; 39; 1 pak
        Oude code: A 641
      - Stukken betreffende het oprichten en de werkwijze van de Tariff Advisory Committee in Maleisië., 1958-1964; 40; 1 omslag
      - Stukken betreffende een bijeenkomst van de Internationale Rubber Studie Groep gehouden in Kuala Lumpur van 19 tot 24 september 1960., 1960-1964; 41; 1 omslag
        Oude code: A 614.1
      - Stukken betreffende het bemiddelen bij het verzoek van de directeur van het landbouwproefstation te Paramaribo om toezending van rubberklonen., 1961-1963; 42; 1 omslag
  - Arbeid, 6.2
    - Stukken betreffende arbeidsconflicten en arbeidsverhoudingen in Maleisië., 1963-1964; 43; 1 omslag
      Oude code: A 661
- Sociale aangelegenheden, 7
  - Stukken betreffende het bemiddelen bij het toekennen van rehabilitatie-uitkeringen aan Indische oorlogsslachtoffers., 1957-1960; 44; 1 omslag
    Oude code: A 723.1
  - Stukken betreffende het ondersteunen van de Nederlandse Vereniging te Kuala Lumpur., 1957-1964; 45; 1 omslag
    Oude code: A 751
- Culturele aangelegenheden, onderwijs, voorlichting, 8
  - Stukken betreffende de ontwikkelingen in het onderwijs in Maleisië., 1957-1964; 46-47; 2 omslagen
    - Algemeen, 1957-1963, 46
      Oude code: A 812.0
    - Hoger en universitair onderwijs, 1957-1964, 47
      Oude code: A 812.50
  - Stukken betreffende de ontwikkelingen in niet-christelijke godsdiensten in Maleisië., 1958-1964; 48; 1 omslag
    Oude code: A 817.4
  - Stukken betreffende de organisatie van de media in Maleisië., 1958-1964; 49; 1 omslag
    Oude code: A 823.51 en 823.71
  - Stukken betreffende het overzicht van "The lost archives of Dutch Malacca 1641-1824", vervaardigd door de Rijksarchivaris van Maleisië, dr. F.R.J. Verhoeven en Nederlandse forten in Malaya., 1958-1964; 50; 1 omslag
    Oude code: A 813.53
  - Stukken betreffende het uitbreiden van de voorlichtingsactiviteiten van de Nederlandse Ambassade in Maleisië., 1960-1962; 51; 1 omslag
    Oude code: A 822.0
- Staatkunde, landsverdediging, internationale organisaties, 9
  - Staatkunde, 9.1
    - Stukken betreffende de binnenlandse politieke ontwikkelingen in Maleisië., 1955-1965; 52-66; 16 omslagen
      - Algemeen, 1957-1964, 52
        Oude code: A 911
      - Jaarrapporten over de binnenlandse politieke ontwikkelingen, 1955-1964, 53
        Oude code: A 911.0
      - Vieren van de onafhankelijkheid van Maleisië, 1957-1963, 54
        Oude code: A 911.33
      - Politieke verhoudingen en partijen, 1957-1964, 55
        Oude code: A 911.31
      - Problemen met het vaststellen van de grens van de territoriale wateren in de Straat van Malakka, 1958-1959, 56
        Oude code: A 911.1
      - Vervangen van Britse ambtenaren door functionarissen uit Maleisië, 1958-1963, 57
        Oude code: A 911.3
      - Bestrijding van het communisme in Maleisië, 1958-1964, 58
        Oude code: A 912.521
      - Binnenlandse politieke aangelegenheden, 1958-1964, 59
        Oude code: A 911.39
      - Verkiezingen, 1958-1964, 60
        Oude code: A 911.32
      - Ontwikkelingen binnen het parlement, 1959-1964, 61
        Oude code: A 911.24
      - Diverse staatshoofden, 1959-1965, 62
        Oude code: A 911.21
      - Instellen van een Ministerie van International Internal Security, 1960-1962, 63
      - Correcte benaming van de Federation of Malaysia en de onderdelen daarvan na haar onafhankelijkheid van het Verenigd Koninkrijk, 1960-1964, 64
        Oude code: A 201
      - Grondwetswijzigingen, 1961-1964, 65
      - Samenvattingen van verschenen persberichten over de ontwikkelingen in Maleisië, 1964, 66
        Oude code: A 911.7
    - Stukken betreffende de buitenlandse politieke ontwikkelingen in Maleisië., 1957-1964; 67-97; 1 pak, 29 omslagen en 1 stuk
      - Algemeen, 1957-1964, 67
        Oude code: A 912.0
      - Diplomatieke betrekkingen van Maleisië met andere landen en gebiedsdelen. 1957-1964, 68-94
        - Algerije, 1961, 68
          Oude code: A 912.20
        - Australië, 1962-1964, 69
        - Brunei, 1964, 70
        - China, 1957-1964, 71
          Oude code: A 911, 912.20
        - Congo-Brazzaville, 1960-1961, 72
        - Denemarken, 1964, 73
        - Filipijnen, 1959-1964, 74
        - India, 1958-1963, 75
        - Indonesië, 1964, 76; pak
        - Israël, 1960, 77
        - Japan, 1957-1964, 78
        - Midden-Oosten, 1958, 79
        - Nederland, 1960-1964, 80
        - Nieuw-Guinea, 1961-1964, 81
        - Nieuw-Zeeland, 1959-1964, 82
        - Noord-Borneo-Sarawak-Brunei, 1960-1964, 83
        - Singapore, 1957-1964, 84
        - Sovjet-Unie, 1958-1964, 85
        - Sri Lanka, 1958-1964, 86
        - Sumatra, 1957, 87
        - Thailand, 1958-1960, 88
        - Verenigd Koninkrijk, 1959-1963, 89
        - Verenigde Staten, 1958-1961, 90
        - Vietnam, 1958-1963, 91
        - West-Duitsland, 1960-1961, 92
        - Zuidoost-Azië, 1958, 93; stuk
        - Zuid-Afrika, 1960, 94
      - Bezoeken van leden van buitenlandse koninklijke huizen, staatshoofden en regeringspersonen aan Maleisië, 1959-1964, 95
        Oude code: A 272
      - Wijzigingen in de diplomatieke vertegenwoordiging van Maleisië in het buitenland, 1959-1964, 96
        Oude code: A 912.21
      - Proclamatie van de Federatie Malaya en de protesten hiertegen van Indonesië, 1961-1963, 97
        Oude code: A 910.1
    - Stukken betreffende de diplomatieke betrekkingen van Indonesië met andere landen., 1960-1964; 98-100; 3 omslagen
      - Filipijnen, 1964, 98
      - Nederland, 1960-1964, 99
      - Singapore, 1963-1964, 100
  - Landsverdediging, 9.2
    - Stukken betreffende de overeenkomst met het Verenigd Koninkrijk tot vermindering van de Britse strijdkrachten in Maleisië., 1957-1958; 101; 1 omslag
      Oude code: A 921.1
    - Stukken betreffende het defensiebeleid van Maleisië., 1957-1964; 102; 1 omslag
    - Stukken betreffende de relatie tussen Maleisië en de South Asia East Treaty Organization (SEATO)., 1958-1962; 103; 1 omslag
      Oude code: A 921.321
    - Stukken betreffende het invoeren van de verplichting tot het zich laten registeren van dienstplichtigen in Maleisië., 1963; 104; 1 omslag
      Oude code: A 921.411
    - Stukken betreffende de relatie tussen Maleisië en de Australia-New-Zealand-United States Security Treaty (ANZUS)., 1964; 105; 1 omslag
    - Stukken betreffende het instellen van veiligheidsmaatregelen ter handhaving van de veiligheid van Maleisië., 1964; 106; 1 omslag
      Oude code: A 923.0
  - Internationale organisaties, 9.3
    - Stukken betreffende de deelname van Maleisië aan internationale conferenties., 1957-1964; 107-110; 4 omslagen
      - Conferenties inzake Afro-Aziatische samenwerking, 1957-1964, 107
        Oude code: A 912.513
      - Zeerechtconferentie van 24 februari-26 april 1958 te Genève, 1958, 108
        Oude code: A 335.7
      - Maphilindo conferenties gehouden te Manilla en Bangkok, 1963-1964, 109
      - Ontwikkelingsconferentie van de Council on World Tensions van 24-26 februari 1964 te Kuala Lumpur in samenwerking met de University of Malaya, 1964, 110
        Oude code: A 912.53
    - Stukken betreffende de relatie van Maleisië tot internationale organisaties., 1957-1964; 111-120; 9 omslagen en 1 stuk
      - Verenigde Naties (VN). 1957-1964, 111-119
        - Algemeen, 1958-1964, 111
          Oude code: A 999 en 999.210
        - Economic and Social Council (ECOSOC), 1957-1963, 112
          Oude code: A 999.23
        - Food and Agrocultural Organisation (FAO), 1957-1962, 113
          Oude code: A 996
        - International Coöperative Alliance (ICA), 1958, 114; stuk
        - Internationaal Monetair Fonds (IMF), 1957-1964, 115
        - Permanente Hof van Arbitrage, 1957-1962, 116
          Oude code: A 993
        - United Nations Educational, Scientific and Cultural Organisation (UNESCO), 1962-1964, 117
          Oude code: A 998
        - Veiligheidsraad, 1960-1964, 118
          Oude code: A 999.22
        - World Health Organisation (WHO), 1959-1963, 119
          Oude code: A 994.0
      - Europese Economische Gemeenschap (EEG), 1962-1964, 120